臺灣高雄地方法院刑事判決　　　　　　　99年度訴字第1791號
公　訴　人　臺灣高雄地方法院檢察署檢察官
被　　　告　薛憲二
選任辯護人　陳聰敏律師
上列被告因違反毒品危害防制條例案件，經檢察官提起公訴（99
年度偵字第33348 號），本院判決如下：
    主  文
薛憲二犯附表一所示之五罪，各處如附表一主文欄所示之刑。應
執行有期徒刑拾伍年貳月；扣案如附表二所示之物、未扣案之行
動電話（搭配門號0000000000之SIM 卡壹張）壹具及販賣毒品所
得新臺幣伍仟柒佰元均沒收，如未扣案之行動電話（搭配門號00
00000000之SIM 卡壹張）壹具之全部或一部不能沒收時，追徵其
價額，如未扣案之販賣毒品所得新臺幣伍仟柒佰元之全部或一部
不能沒收時，以其財產抵償之。
其餘被訴附表三所示販賣第二級毒品部分無罪。
    事  實
一、薛憲二（綽號「紅猴」、「阿猴」）明知甲基安非他命、愷
    他命（俗稱K 他命）分別係毒品危害防制條例第2 條第2 項
    第2 款、第3 款所列之第二、三級毒品，不得販賣，竟基於
    意圖營利而販賣第二級毒品甲基安非他命、第三級毒品愷他
    命之犯意，以其所有行動電話門號0000000000作為與購毒者
    聯絡毒品交易之工具，分別於附表一所示時間、地點，販賣
    第二級毒品甲基安非他命或第三級毒品愷他命予購毒者（購
    毒者、時間、地點、交易毒品種類、數量及價格等，均詳如
    附表一所載）。嗣為警於99年年10月20日20時許，持本院所
    核發之搜索票至薛憲二前開位於高雄市鳳山區○○○路之居
    住處所執行搜索，並扣得附表二所示之物，而查悉上情。
二、案經高雄市政府警察局前鎮分局報請臺灣高雄地方法院檢察
    署檢察官偵查起訴。
    理  由
一、證據能力部分：
  (一)按被告以外之人於審判外之陳述，雖不符刑事訴訟法第159
    條之1 至第159 條之4 之規定，而經當事人於審判程序同意
    作為證據，法院審酌該言詞陳述或書面陳述作成時之情況，
    認為適當者，亦得為證據，刑事訴訟法第159 條之5 第1 項
    定有明文。本件檢察官、辯護人與被告於本院審判程序時，
    就本判決所引用審判外之言詞或書面陳述，均明示同意有證
    據能力，本院審酌該具有傳聞證據性質之證據，其取得過程
    並無瑕疵，與待證事實具有關聯性，證明力非明顯過低，以
    之作為證據係屬適當，認俱得為證據。
  (二)卷附照片1 張（警卷第98頁），乃以科學、機械之方式對於
    當時之情況所為忠實且正確之紀錄，性質上並非供述證據，
    故無傳聞法則之適用，又查無不得為證據之狀況，自具有證
    據能力。另高雄市政府警察局前鎮分局搜索扣押筆錄、扣押
    物品目錄表各1 份，及扣案之電子磅秤、夾鍊袋、虎虎生風
    記事本、建成補習班記事本、便利貼紙條等物，其證據目的
    及性質亦均非供述證據，自無傳聞法則規定之適用，並核無
    違法取證之情事，與被告本件犯行之待證事實有關，亦應具
    有證據能力。
二、認定犯罪事實所憑證據及理由：
    訊據被告薛憲二就前揭事實，於警詢時陳稱：謝岳峻所稱99
    年8 月11日謝岳峻先撥打電話給伊，再前往伊住處樓下進行
    毒品交易、價格500 元，以及陳威榮所稱99年8 月11日伊前
    往陳威榮居所門口交付甲基安非他命1 包、價格1,000 元（
    警卷第6-8 頁），均有這回事；於偵訊時供陳：伊於99年8
    月11日23時40分許，在海洋一路住處樓下賣1 包500 元甲基
    安非他命給謝岳峻等語（偵卷第9 頁）；於本院準備、審理
    程序均坦承全部犯行不諱，並稱：伊販賣第二、三級毒品如
    附表一編號1 至5 所載（本院卷第27頁、第72頁），核與證
    人謝岳峻於警、偵訊中證述：99年8 月11日我以門號000000
    0000撥打0000000000給「紅猴」，我再騎車去「紅猴」住處
    樓下以500 元購買1 包甲基安非他命，99年8 月11日監聽譯
    文是該次交易內容等語（警卷第27-28 頁、偵卷第35頁）；
    證人王仁傑於警、偵訊時證述：99年7 月31日監聽譯文內容
    是我與「紅猴」間對話，我向他購買半錢的甲基安非他命，
    通話過15分鐘，地點在裕誠路與民族路的萊爾富超商旁，「
    紅猴」拿1 包夾鍊袋裝甲基安非他命給我，我拿2,700 元給
    他等語（警卷第37-38 頁；偵卷第35頁）；證人陳威榮於警
    、偵訊時證稱：99年8 月4 日監聽譯文是我與「紅猴」之對
    話，該日21時30分許我打完電話就去「紅猴」住處門口，向
    他買1,000 元的K 他命；99年8 月7 日的簡訊是我傳給「紅
    猴」要買500 元K 他命，後來他到我家門口拿500 元的K 他
    命給我；99年8 月11日監聽譯文是我要向「紅猴」拿1,000
    元甲基安非他命，他約23時50分許到我家門口賣1,000 元的
    甲基安非他命給我等語（警卷第45-49 頁；偵卷第46-47 頁
    ），互核大致相符，復有本院99年度聲監字第001585號通訊
    監察書暨行動電話門號0000000000之通訊監察譯文等在卷可
    佐（警卷第30頁、第44頁、第51頁、本院卷第37-38 頁），
    及附表二所示等物扣案，足認被告薛憲二之任意性自白核與
    事實相符，堪以採信。是被告薛憲二販賣第二、三級毒品之
    犯行，堪以認定，應依法論科。
  2.政府為維護人民健康及社會秩序，對於販賣毒品之行為查緝
    甚嚴，況甲基安非他命、愷他命之價格昂貴，取得不易，茍
    無利可圖，當無甘冒查緝法辦重刑之危險，平白無端為該買
    賣之工作，是其販入之價格必較售出之價格低廉，而有從中
    賺取買賣差價牟利等情，堪以認定。是被告上述販賣第二、
    三級毒品犯行，顯有營利之意圖甚明，應依法論科。
三、論罪科刑：
    核被告薛憲二就附表一編號1 、2 、5 所為，均係犯毒品危
    害防制條例第4 條第2 項販賣第二級毒品罪。其就附表一編
    號3 、4 所為，均係犯毒品危害防制條例第4 條第3 項販賣
    第三級毒品罪。其持有第二級毒品甲基安非他命之低度行為
    ，均為其各次販賣毒品之高度行為所吸收，而不另論罪（本
    案檢察官並未舉證被告就編號3 、4 所持有轉讓之愷他命純
    質淨重已達20公克以上，尚無證據足資證明被告為供販賣而
    持有愷他命，已屬毒品危害防制條例第11條第5 項之犯罪行
    為，自無販賣第三級毒品之高度行為，吸收持有第三級毒品
    低度行為之情形）。被告上開販賣第二、三級毒品等犯行，
    犯意各別、行為互殊，應分論併罰。按現行毒品危害防制條
    例第17條第2 項所定犯第4 條至第8 條之罪而得以獲減輕其
    刑寬典者，以於偵查及審判中均自白犯罪為其要件，且所稱
    之「自白」不以自始至終為相同之自白為必要，苟曾經1 次
    自白犯罪，即得減刑。又所謂「偵查中」尚不以檢察官偵訊
    為限，司法警察詢問被告並製作筆錄亦屬偵查程序之一環。
    查被告就附表一編號1 之販賣第二級毒品犯行，於偵查及審
    判中均自白，有其偵、審筆錄可按（警卷第6-7 頁；偵卷第
    9 頁；本院卷第27頁、第72頁），應依毒品危害防制條例第
    17條第2 項規定，減輕其刑；另被告於警詢坦認附表一編號
    5 之販賣第二級毒品犯行（警卷第8 頁），縱於偵訊時否認
    （偵卷第10頁），仍不影響其於前此之偵查中自白，且被告
    於本院準備、審理程序亦坦承此部分犯行不諱（本院卷第27
    頁、第72頁），爰依毒品危害防制條例第17條第2 項規定，
    減輕其刑。至被告就附表一編號2 至4 所示之犯行，於警、
    偵訊時均否認犯罪（警卷第6-8 頁；偵卷第9-10頁），其後
    雖於本院審理時自白犯行，核與偵查及審判中均自白之要件
    不符，無從依前述規定減輕其刑。另辯護人以被告所為販賣
    第二、三級毒品犯行所生之危害非重大，有情輕法重之情形
    ，亦應依刑法第59條規定酌量減輕其刑云云。然被告所為犯
    販賣第二、三級毒品罪部分，其犯罪之情狀，在客觀上尚無
    可憫之處，亦不足以引起一般同情，辯護人請求本院對被告
    依刑法第59條酌減其刑，自有未合。爰審酌毒品戕害人身，
    一經染毒，極易成癮，影響頗為深遠，被告薛憲二明知其害
    ，仍將第二級毒品甲基安非他命、第三級毒品愷他命販賣予
    他人，助長毒品氾濫，且其所販賣毒品之次數共5 次、總金
    額共為5,700 元，惟念其就販賣第二、三級毒品等犯行終能
    坦承，態度尚可，知有悔意，暨斟酌其各次犯罪之動機、目
    的、手段、販賣所得利益、對社會所生危害，及其學歷（國
    中畢業）、經濟（勉持）等一切情狀，分別量處如主文所示
    之刑，及定其應執行刑如主文。
四、沒收部分：
    按毒品危害防制條例第19條第1 項關於沒收之規定，係採義
    務沒收主義，犯同條例第4 條至第9 條、第12條、第13條或
    第14條第1 項、第2 項之罪者，其供犯罪所用之物或因犯罪
    所得之財物，且屬犯人所有者，即應依該規定沒收，法院無
    審酌之餘地，並不以專供犯罪所用之物為限（最高法院93年
    度台上字第1360號、第1365號、92年度台上字第2608號判決
    意旨參照），且犯同條例第4 條之罪者，其供犯罪所用或因
    犯罪所得之財物應予沒收，如全部或一部不能沒收時，追徵
    其價額或以其財產抵償之，該條例第19條第1 項規定甚明。
    查扣案之附表二編號1 之物為其所有供分裝各次販賣毒品所
    用、編號2 之物為其所有預備供販賣毒品分裝所用，以及編
    號3 至5 之記事本、紙條等物亦為其所有供記載上述毒品交
    易所用，固據被告供陳在卷（本院卷第69頁），爰分別依同
    條例第19條第1 項、刑法第38條第1 項第2 款在各該罪名項
    下宣告沒收。又被告就其附表一所載各次犯行，其所有供販
    毒聯絡之用行動電話（搭配門號0000000000之SIM 卡1 張）
    1 具，以及所實際收取金額（詳如附表之交易價格欄所載）
    ，雖均未扣案，仍應依毒品危害防制條例第19條第1 項之規
    定，在各該罪名項下宣告沒收，並諭知行動電話如全部或一
    部不能沒收時，追徵其價額，販賣毒品所得如全部或一部不
    能沒收時，以其財產抵償之。
五、無罪部分：
  (一)公訴意旨另以：被告薛憲二基於意圖營利而販賣第二級毒品
    甲基安非他命之犯意，於附表三所示時間、地點，販賣第二
    級毒品甲基安非他命予蘇再輝（購毒者、時間、地點、交易
    毒品種類、數量及價格等，均詳如附表三所載）。因認被告
    薛憲二涉犯毒品危害防制條例第4 條第2 項之販賣第二級毒
    品罪嫌。
  (二)按犯罪事實應依證據認定之，無證據不得認定犯罪事實；無
    證據能力、未經合法調查之證據，不得作為判斷之依據；不
    能證明被告犯罪或其行為不罰者，應諭知無罪之判決，刑事
    訴訟法第154 條第2 項、第155 條第2 項、第301 條第1 項
    分別定有明文。又事實之認定，應憑證據，如未能發現相當
    證據，或證據不足以證明，自不能以推測或擬制之方法，為
    裁判基礎；認定犯罪事實，所憑之證據，雖不以直接證據為
    限，間接證據亦包括在內，然無論直接或間接證據，其為訴
    訟上之證明，須於通常一般之人均不致於有所懷疑，而得確
    信其為真實之程度者，始得據之為有罪之認定，倘其證明尚
    未達到此一程度，而有合理性懷疑之存在時，即無從為有罪
    之認定，此亦有最高法院40年臺上字第86號、76年臺上字第
    4986號判例可資參照。再按施用毒品者所稱其向某人買受毒
    品之指證，不得作為有罪判決之唯一證據，仍須調查其他必
    要之證據，資以補強其指證之真實性，始為適法。又關於毒
    品施用者其所稱向某人購買毒品之供述，必須補強證據佐證
    ，係指毒品購買者之供述縱使並無瑕疵，仍須補強證據佐證
    而言，以擔保其供述之真實性。該所謂補強證據，必須與該
    施用毒品者關於相關毒品交易之供述，具有相當程度之關連
    性，因該補強證據之佐證，足使一般人對於施用毒品之供述
    無合理之懷疑存在，而得確信其為真實，始足當之，最高法
    院96年度臺上字第351 號判決意旨參照。
  (三)公訴意旨認被告薛憲二此部分涉犯毒品危害防制條例第4 條
    第2 項之販賣第二級毒品罪嫌，無非係以證人蘇再輝於偵訊
    時之證述為其論據。訊據被告否認有何販賣第二級毒品予蘇
    再輝之犯行，辯稱：蘇再輝之友人「便當」向伊借錢未還，
    伊才去蘇再輝家住處找他一起去向「便當」拿錢等語。經查
    ：檢察官起訴被告於99年10月8 日13時許，販賣第二級毒品
    甲基安非他命販賣予蘇再輝乙節，固據證人蘇再輝於偵訊時
    證稱：我跟薛憲二買過毒品，10月8 日13時許，他拿到我在
    海洋一路家裡，我向他買3,000 元甲基安非他命，我只給他
    2,500 元，500 元還沒給他等語（偵卷第54頁），及於審理
    時證稱：我平常都打手機跟薛憲二購買毒品，10月8 日13時
    許，我向薛憲二購買3,000 元甲基安非他命，我先付2,500
    元，剩下500 元還沒給就被抓了，當天他是要找我朋友要錢
    才來我家，我順便跟他拿毒品等語（本院卷第65-68 頁）。
    然此節既為被告所否認，且監察譯文並無99年10月間任何通
    聯之相關內容，而檢察官就此部分事實除提出證人蘇再輝之
    證詞為證外，並未提出其他證據可資佐證。是就被告被訴此
    部分販賣毒品之犯行，雖經證人蘇再輝指證歷歷，然僅有證
    人蘇再輝之指述可憑，並無其他補強證據可擔保證人之證述
    ，揆諸前開條文及判決意旨，自不得僅以單一證人之指述遽
    認被告確有販賣第二級毒品之重罪，被告此部分犯行自屬不
    能證明。
  (四)從而，本件公訴人所舉前開證據，尚不足使本院達於通常一
    般之人均不致有所懷疑，而得確信被告有附表三所示販賣第
    二級毒品之犯行，致使無從形成有罪之確信，則依罪證有疑
    利於被告之證據法則，即不得遽為不利被告之認定。此外，
    本院遍查卷內並無其他積極證據足認被告有公訴人所指之上
    述犯行，揆諸首揭說明，應就此部分為被告販賣第二級毒品
    部分為無罪之諭知。
據上論斷，應依刑事訴訟法第299 條第1 項前段、第301 條第1
項，毒品危害防制條例第4 條第2 項、第3 項、第17條第2 項、
第19條第1 項，刑法第11條、第51條第5 款、第9 款、第38條第
1 項第2 款，判決如主文。
本案經檢察官賴寶合到庭執行職務。
中    華    民    國    100   年    2     月    25    日
                  刑事第十二庭  審判長法  官  黃建榮
                                      法  官  林勳煜
                                      法  官  王品惠
以上正本證明與原本無異。
如不服本判決應於收受判決後10日內向本院提出上訴書狀，並應
敘述具體理由。其未敘述上訴理由者，應於上訴期間屆滿後20日
內向本院補提理由書(均須按他造當事人之人數附繕本)「切勿逕
送上級法院」。
中    華    民    國    100   年    2     月    25    日
                                      書記官  李文廣
附表一：
┌───┬───┬───┬────┬──────┬────┬────┬────────┐
│編號  │販毒者│購毒者│販賣時間│地        點│毒品種類│交易價格│ 聯  絡  方  式 │
│      │      │      │        │            │/ 數量  │(新臺幣)│                │
├───┼───┼───┼────┼──────┼────┼────┼────────┤
│1     │薛憲二│謝岳峻│99年8 月│薛憲二位於高│甲基安非│500 元  │謝岳峻以門號0989│
│      │      │      │11日23時│雄市鳳山區海│他命/1包│        │919352撥打薛憲二│
│      │      │      │40分許  │洋一路17巷3 │        │        │所有門號00000000│
│      │      │      │        │之2 號住處樓│        │        │85聯繫如左之交易│
│      │      │      │        │下          │        │        │                │
│      ├───┴───┴────┴──────┴────┴────┴────────┤
│      │所犯法條：毒品危害防制條例第4 條第2 項                                      │
│      ├──────────────────────────────────────┤
│      │主文：薛憲二販賣第二級毒品，處有期徒刑參年陸月；扣案如附表二所示之物、未扣案│
│      │      之行動電話（搭配門號0000000000之SIM 卡壹張）壹具及販賣毒品所得新臺幣伍│
│      │      佰元均沒收，如未扣案之行動電話（搭配門號0000000000之SIM 卡壹張）壹具之│
│      │      全部或一部不能沒收時，追徵其價額，如未扣案之販賣毒品所得新臺幣伍佰元之│
│      │      全部或一部不能沒收時，以其財產抵償之。                                │
├───┼───┬───┬────┬──────┬────┬────┬────────┤
│2     │薛憲二│王仁傑│99年7 月│高雄市三民區│甲基安非│2,700 元│王仁傑以門號0973│
│      │      │      │31日12時│民族路、裕誠│他命/1包│        │689265撥打薛憲二│
│      │      │      │30分許  │路口附近萊爾│        │        │所有門號00000000│
│      │      │      │        │富便利超商旁│        │        │85聯繫如左之交易│
│      ├───┴───┴────┴──────┴────┴────┴────────┤
│      │所犯法條：毒品危害防制條例第4 條第2 項                                      │
│      ├──────────────────────────────────────┤
│      │主文：薛憲二販賣第二級毒品，處有期徒刑柒年肆月；扣案之附表二所示之物、未扣案│
│      │      之行動電話（搭配門號0000000000之SIM 卡壹張）壹具及販賣毒品所得新臺幣貳│
│      │      仟柒佰元均沒收，如未扣案之行動電話（搭配門號0000000000之SIM 卡壹張）壹│
│      │      具之全部或一部不能沒收時，追徵其價額，如未扣案之販賣毒品所得新臺幣貳仟│
│      │      柒佰元之全部或一部不能沒收時，以其財產抵償之。                        │
├───┼───┬───┬────┬──────┬────┬────┬────────┤
│3     │薛憲二│陳威榮│99年8 月│薛憲二位於高│愷他命（│1,000 元│陳威榮以門號0976│
│      │      │      │4 日21時│雄市鳳山區海│原起訴書│        │237217撥打薛憲二│
│      │      │      │30分許  │洋一路17巷3 │附表誤載│        │所有門號00000000│
│      │      │      │        │之2 號住處門│為甲基安│        │85聯繫如左之交易│
│      │      │      │        │口          │非他命，│        │                │
│      │      │      │        │            │業據公訴│        │                │
│      │      │      │        │            │人當庭更│        │                │
│      │      │      │        │            │正）/1包│        │                │
│      ├───┴───┴────┴──────┴────┴────┴────────┤
│      │所犯法條：毒品危害防制條例第4 條第3 項                                      │
│      ├──────────────────────────────────────┤
│      │主文：薛憲二販賣第三級毒品，處有期徒刑伍年貳月；扣案之附表二所示之物、未扣案│
│      │      之行動電話（搭配門號0000000000之SIM 卡壹張）壹具及販賣毒品所得新臺幣壹│
│      │      仟元均沒收，如未扣案之行動電話（搭配門號0000000000之SIM 卡壹張）壹具之│
│      │      全部或一部不能沒收時，追徵其價額，如未扣案之販賣毒品所得新臺幣壹仟元之│
│      │      全部或一部不能沒收時，以其財產抵償之。                                │
├───┼───┬───┬────┬──────┬────┬────┬────────┤
│4     │薛憲二│陳威榮│99年8 月│陳威榮位於高│愷他命/1│500 元  │陳威榮以門號0976│
│      │      │      │8 日1 時│雄市苓雅區武│包      │        │237217發送簡訊予│
│      │      │      │許      │昌路59號居所│        │        │薛憲二持用門號09│
│      │      │      │        │門口        │        │        │00000000聯繫如左│
│      │      │      │        │            │        │        │之交易          │
│      ├───┴───┴────┴──────┴────┴────┴────────┤
│      │所犯法條：毒品危害防制條例第4 條第3 項                                      │
│      ├──────────────────────────────────────┤
│      │主文：薛憲二販賣第三級毒品，處有期徒刑伍年；扣案之附表二所示之物、未扣案之行│
│      │      動電話（搭配門號0000000000之SIM 卡壹張）壹具及販賣毒品所得新臺幣伍佰元│
│      │      均沒收，如未扣案之行動電話（搭配門號0000000000之SIM 卡壹張）壹具之全部│
│      │      或一部不能沒收時，追徵其價額，如未扣案之販賣毒品所得新臺幣伍佰元之全部│
│      │      或一部不能沒收時，以其財產抵償之。                                    │
├───┼───┬───┬────┬──────┬────┬────┬────────┤
│5     │薛憲二│陳威榮│99年8 月│陳威榮位於高│甲基安非│1,000元 │薛憲二以門號0976│
│      │      │      │11日23時│雄市苓雅區武│他命/1包│        │083585撥打陳威榮│
│      │      │      │50分許  │昌路59號居所│        │        │持用門號00000000│
│      │      │      │        │門口        │        │        │17聯繫如左之交易│
│      │      │      │        │            │        │        │                │
│      ├───┴───┴────┴──────┴────┴────┴────────┤
│      │所犯法條：毒品危害防制條例第4 條第2 項                                      │
│      ├──────────────────────────────────────┤
│      │主文：薛憲二販賣第二級毒品，處有期徒刑參年捌月；扣案之附表二所示之物、未扣案│
│      │      之行動電話（搭配門號0000000000之SIM 卡壹張）壹具及販賣毒品所得新臺幣壹│
│      │      仟元均沒收，如未扣案之行動電話（搭配門號0000000000之SIM 卡壹張）壹具之│
│      │      全部或一部不能沒收時，追徵其價額，如未扣案之販賣毒品所得新臺幣壹仟元之│
│      │      全部或一部不能沒收時，以其財產抵償之。                                │
└───┴──────────────────────────────────────┘
附表二：
┌──┬───────┬──────┬────┬─────────┐
│編號│ 物品名稱     │單位數量    │持有人  │  犯  罪  所  用  │
├──┼───────┼──────┼────┼─────────┤
│ 1  │電子磅秤      │壹臺        │薛憲二  │附表一犯行所用（薛│
│    │              │            │        │憲二所有）        │
├──┼───────┼──────┼────┤                  │
│ 2  │夾鏈袋        │壹包（內含小│薛憲二  │                  │
│    │              │型夾鏈袋參拾│        │                  │
│    │              │貳個）      │        │                  │
├──┼───────┼──────┼────┤                  │
│ 3  │虎虎生風記事本│壹本        │薛憲二  │                  │
├──┼───────┼──────┼────┤                  │
│ 4  │建成補習班記事│壹本        │薛憲二  │                  │
│    │本            │            │        │                  │
├──┼───────┼──────┼────┤                  │
│ 5  │便利貼紙條    │壹張        │薛憲二  │                  │
└──┴───────┴──────┴────┴─────────┘
附表三：
┌───┬───┬───┬────┬──────┬────┬────┐
│編號  │販毒者│購毒者│販賣時間│地        點│毒品種類│價    格│
│      │      │      │        │            │/ 數量  │(新臺幣)│
│      │      │      │        │            │        │        │
│      │      │      │        │            │        │        │
├───┼───┼───┼────┼──────┼────┼────┤
│1     │薛憲二│蘇再輝│99年10月│蘇再輝位於高│甲基安非│3,000元 │
│      │      │      │8 日13時│雄市鳳山區海│他命/1包│        │
│      │      │      │許      │洋一路60巷12│        │        │
│      │      │      │        │號居所      │        │        │
└───┴───┴───┴────┴──────┴────┴────┘
附錄本判決論罪科刑法條：
毒品危害防制條例第4 條
製造、運輸、販賣第一級毒品者，處死刑或無期徒刑；處無期徒
刑者，得併科新臺幣2 千萬元以下罰金。
製造、運輸、販賣第二級毒品者，處無期徒刑或7 年以上有期徒
刑，得併科新臺幣1 千萬元以下罰金。
製造、運輸、販賣第三級毒品者，處5 年以上有期徒刑，得併科
新臺幣700 萬元以下罰金。
製造、運輸、販賣第四級毒品者，處3 年以上10年以下有期徒刑
，得併科新臺幣300 元以下罰金。
製造、運輸、販賣專供製造或施用毒品之器具者，處1 年以上7
年以下有期徒刑，得併科新臺幣100 萬元以下罰金。
前5 項之未遂犯罰之。